259Edepot - Archives communales déposées de Froideterre
Archives Départementales de la Haute-Saône
Série Edepot
ARCHIVES COMMUNALES DEPOSEES. ARCHIVES DES INTERCOMMUNALITES.
259Edepot - Archives communales déposées de Froideterre
1750-1972
259Edepot1-56
Archives Départementales de la Haute-Saône 14B rue Miroudot St Ferjeux 70000 VESOUL
COMMUNE DE FROIDETERRE
Avant la Révolution Froideterre dépendait de la paroisse de Lure. Cf. Inventaires imprimés des Archives départementales de la Haute-Saône: B 4217, Etats-généraux. - Elections des députés et remontrances, plaintes et doléances des habitants de Froideterre (1789); B 6988, Déclarations de propriétés dans la communauté en exécution de l'édit du Roi du mois de mai 1749; B 9392, Règlements des bois communaux (1707-1782); C 22, 221, 256, Pièces relatives au droit de péage prétendu par les abbés et chapître de l'abbaye de Lure, notamment à Froideterre (XVIIIe siècle); C 393, Rôles et répartements des impositions dans la communauté (1729-1790); G 159, Procès contre les habitants de Froideterre et Magny-Vernois qui déniaient au curé le droit d'envoyer ses cochons à la glandée dans les bois communaux (1727-1745); H 583, Copie (XVIIIe siècle) des reconnaissances générales faîtes à l'abbaye de Lure, notamment par les habitants de Froideterre (1572); H 594, Titres de l'abbaye de Lure concernant Froideterre (1660-1748). Cf. également l'inventaire des Archives municipales de Saint Germain: 464 Edepot 4 à 8, Registres paroissiaux (1626-1792); 464 Edepot 27, Travaux aux édifices du culte de Saint Germain, auxquels participent les communes formant la paroisse (1832-1877).
Modalités d'entrée
Dépôt du 03/07/2014
Dernier ajout le 03/07/2014
Archives publiques
- ARCHIVES ANCIENNES
  - BIENS COMMUNAUX, EAUX ET FORETS, TRAVAUX PUBLICS, VOIRIE
    - Plan des bois de Froideterre, dressé par Jean-Baptiste Paris, notaire royal, géomètre et arpenteur juré à la maîtrise de Vesoul et au bailliage de Lure (1750; 1751)., 259 Edepot 1; DD1; 1 plan entoilé.
      Communicabilité
      Communicable
      PLAN
      Thesaurus administratif:
      FORET COMMUNALE
- ARCHIVES MODERNES
  - ADMINISTRATION GENERALE DE LA COMMUNE
    - Registre de délibérations du conseil municipal (1790-juillet 1792); maximums de toutes espèces de denrées (1793); délibérations municipales (an V-mai 1832)., 1790-1832; 259 Edepot 2; D1; 1 registre en mauvais état.
      REGISTRE; DELIBERATION
      CONSEIL MUNICIPAL
    - Registre de délibérations du conseil municipal (août 1792-an II; an III-an IV)., 1792-an IV; 259 Edepot 3; D2; 1 liasse, 2 cahiers.
    - Registre de délibérations du conseil municipal (mai 1832-avril 1843); précédé d'une table des propriétaires pour l'état des sections communales (XIXe siècle)., 1832-1843; 259 Edepot 4; D3; 1 registre relié.
    - Registre de délibérations du conseil municipal (mai 1843-novembre 1850)., 1843-1850; 259 Edepot 5; D4; 1 registre relié.
    - Registre de délibérations du conseil municipal (décembre 1850-août 1859)., 1850-1859; 259 Edepot 6; D5; 1 registre relié.
    - Registre de délibérations du comité local de surveillance de l'instruction primaire (1834-1846); et de délibérations du conseil municipal (septembre 1859-février 1871)., 1834-1871; 259 Edepot 7; D6; 1 registre relié.
      CONSEIL MUNICIPAL; ENSEIGNEMENT
    - Administration communale: extraits des registres de délibérations municipales, correspondance, et pièces diverses., 1810-1913; 259 Edepot 8; D10; 1 liasse, 220 pièces papier.
      DELIBERATION
    - Conseil municipal: registre des délibérations (10 mai 1871-3 mai 1884)., 1871-1884; 259 Edepot 24; D7; 1 registre cartonné.
      CONSEILLER MUNICIPAL
    - Conseil municipal: registre des délibérations (18 mai 1884-25 février 1900)., 1884-1900; 259 Edepot 25; D8; 1 registre cartonné.
    - Conseil municipal: registre des délibérations (4 mars 1900-6 janvier 1924)., 1900-1924; 259 Edepot 26; D9; 1 registre cartonné.
      CONSEIL GENERAL
    - Actes de l’administration municipale: répertoires des actes soumis à l’enregistrement., 1823-1931; 259 Edepot 27; D11; 1 liasse, 14 cahiers papier.
      REPERTOIRE
      ENREGISTREMENT
    - Contentieux. –Litige entre la commune et le sieur Millotte pour anticipation sur un pré lors des travaux d’élargissement d’un chemin vicinal: plan, communiqué, extrait des minutes du greffe de la justice de paix du canton de Lure (1846-1848, s.d.). Litige entre la commune et la Compagnie des chemins de fer de l’Est pour dégradations sur les chemins vicinaux: décision du conseil d’Etat, procès-verbal de réception définitive (1860, 1874)., 1846-1874; 259 Edepot 28; D12; 1 liasse, 9 pièces papier et 1 plan.
      PLAN; PROCES-VERBAL
      JUSTICE
  - ETAT CIVIL
    - Etat-civil: pièces diverses., 1835-1871; 259 Edepot 9; E1; 1 liasse, 6 pièces papier.
      ETAT CIVIL
  - POPULATION, ECONOMIE SOCIALE, STATISTIQUES
    - Population: recensement général de la population (1835), listes nominatives (1836, 1846, 1851, 1856, 1861, 1872, 1876, 1881, 1886, 1891, 1896, 1901, 1906), pièces annexes (1872-1921, s.d.)., 1835-1921; 259 Edepot 10; F1; 1 liasse, 49 pièces papier.
      LISTE NOMINATIVE
      RECENSEMENT DE POPULATION
    - Population: mouvements (1853, 1855-1906)., 1853-1906; 259 Edepot 29; F2; 1 liasse, 60 pièces papier.
      DENOMBREMENT DE LA POPULATION
    - Commerce et industrie. –Chambre de commerce de Gray, élections: listes des électeurs (1908-1909, 1912, 1914, 1919-1920, s.d.)., 1908-1920; 259 Edepot 30; F3; 1 liasse, 12 pièces papier.
      LISTE ELECTORALE
      CHAMBRE CONSULAIRE
    - Agriculture. –Hydraulique agricole, mise en œuvre d’une étude pour améliorer la situation du département: communiqué, questionnaire (1887). Commission communale de statistiques agricoles, désignation de membres: extraits du registre des délibérations du conseil municipal, arrêtés préfectoraux (1902, 1904). Récoltes en grains et autres farineux: états (1873-1884). Consommation en viande de boucherie: état statistique [1875]. Statistique agricole annuelle: questionnaires (1858-1923), registre des cultures (1903-1915). Statistique agricole décennale: questionnaires (1882, 1892)., 259 Edepot 31; F4; 1 liasse, 80 pièces papier.
      QUESTIONNAIRE D'ENQUETE; DELIBERATION; ARRETE PREFECTORAL; STATISTIQUE
      AGRICULTURE; PRODUCTION AGRICOLE
  - CONTRIBUTIONS, ADMINISTRATION FINANCIERE
    - Contributions: toisés des bâtiments situés sur le territoire communal (1817; 1829; 1831); fragment d'une matrice cadastrale, articles 43 à 57 (XIXe siècle)., 1817-1831; 259 Edepot 11; G1; 1 liasse, 4 cahiers papier.
      MATRICE CADASTRALE
      FISCALITE
    - Impôts directs. –Contribution foncière: registre des augmentations et des diminutions des contenances et revenus portés sur les matrices cadastrales (1825-1830), matrice de rôle des propriétés bâties (1820)., 1820-1830; 259 Edepot 32; G2; 2 registres.
      REGISTRE
    - Impôts directs. –Contribution foncière: états de section (A, B et section non renseignée)., 0; 259 Edepot 33; G3; 3 registres.
      ETAT DE SECTION
    - Impôts directs. –Contributions foncière, personnelle-mobilière et des portes et fenêtres: matrices générales (1822-1824, 1826-1828, 1833-1835, 1842-1848, 1850-1853-1858-1911)., 1822-1911; 259 Edepot 34; G4; 1 liasse, 19 registres.
    - Impôts directs. –Contributions directes: états récapitulatifs des rôles généraux (1864, 1866, 1868-1869, 1871-1872), tableaux du produit des rôles (1881-1892, 1894-1909, 1913). Commissaires répartiteurs, nomination: listes nominatives (1834-1888), arrêté de nomination (1904), extraits du registre des délibérations du conseil municipal (1889-1904, 1910, 1914-1915). Classificateurs, désignation: extraits du registre des délibérations du conseil municipal (1901, 1915). Prestations sur les chemins vicinaux: rôles (1885, 1890, 1895), arrêtés de définition et d’exécution de rôles (1829-1834), registre de déclaration d’option (1877). Contribution sur les voitures, chevaux, mules et mulets et taxe sur les billards: état-matrice supplémentaire (1908). Rétribution scolaire: arrêtés de fixation de taux (1859, 1876), rôles (1877-1881)., 1829-1915; 259 Edepot 35; G5; 1 liasse, 126 pièces papier.
      LISTE NOMINATIVE; DELIBERATION; ROLE; REGISTRE
  - AFFAIRES MILITAIRES
    - Recrutement: tableaux de recensement des jeunes gens (1826; 1828-1840; 1842-1910, 1912-1917), tableau de recensement des fils d’étrangers (1917), bulletins de naissances, extrait du registre des naissances de la mairie de Pont-la-Ville (Haute-Marne) (1914)., 1826-1917; 259 Edepot 12; H1; 1 liasse, 94 pièces papier.
      RECENSEMENT MILITAIRE
      CONSCRIPTION
    - Administration militaire. –Correspondance émise, enregistrement: registre., 1916-1919; 259 Edepot 36; H2; 1 registre cartonné.
      ORGANISATION DE L'ARMEE
    - Garde-nationale et sapeurs-pompiers. –Garde-nationale: registres de contrôles, feuilles d'appel, relevés nominatifs (1831-1870); élections des officiers, sous-officiers et caporaux (1834-1870); recensement des juments (1807); réquisitions militaires dans la commune (1816; 1870). Sapeurs-pompiers, acquisition d’une pompe à incendie: traité, notification (1888)., 1807-1888; 259 Edepot 37; H3; 1 liasse, 50 pièces papier.
      GARDE NATIONALE; SAPEUR POMPIER
  - POLICE, HYGIENE PUBLIQUE, JUSTICE
    - Justice: listes du jury (1849-1853; 1871-1872); avis de condamnations (1864-1908); exploits d'huissiers (1819-1874)., 1819-1908; 259 Edepot 13; I2; 1 liasse, 24 pièces papier.
      EXPLOIT D'HUISSIER; AVIS; LISTE NOMINATIVE
    - Police. -Police locale, sinistres: secours pour perte (1906, 1910), états statistiques (1890-1894, 1907-1908). Police rurale, réglementation des eaux en temps de sécheresse: arrêtés préfectoraux (1892-1921); chasse: permis (1969-1972). Police générale: passeports, souches de passeports, certificats de bonne conduite (XIXe siècle)., 1890-1972; 259 Edepot 38; I1; 1 liasse, 68 pièces papier.
      STATISTIQUE; ARRETE PREFECTORAL; PERMIS DE CHASSE; PASSEPORT
      POLICE
    - Hygiène publique et salubrité. –Usine de blanchiment et de teinture Pierlot, demande d’autorisation d’installation: plans, arrêté préfectoral, communiqué, notice explicative (1925). Tueries particulières fonctionnant sans autorisation administrative, régularisation: communiqué (1908). Clos d’équarrissage, demandes d’autorisation d’exploitation: déclarations, communiqués (1911). Epizooties: arrêté de levée de déclaration d’infection, déclaration d’un animal suspect, dénombrements des animaux (1871-1909)., 1871-1925; 259 Edepot 39; I3; 1 liasse, 13 pièces papier et 3 plans.
      PLAN; ARRETE PREFECTORAL
      ABATTOIR; HYGIENE; MALADIE DES ANIMAUX
  - ELECTIONS ET PERSONNEL
    - Elections: listes des électeurs communaux (1834; 1840-1853; 1855-1911); procès-verbaux d'élection présidentielle et de plébiscites (1851; 1852; 1870); d'élections législatives (1852-1919)., 1834-1919; 259 Edepot 14; K1; 1 liasse, 197 pièces papier.
      LISTE ELECTORALE; PROCES-VERBAL
      ELECTION LEGISLATIVE; ELECTION PRESIDENTIELLE; REFERENDUM
    - Elections: procès-verbaux d'élections cantonales (1852-1922); et d'élections municipales (1833-1919). Suspension du sieur Loyon de ses fonctions de maire: arrêté préfectoral, communiqués (1833)., 1833-1922; 259 Edepot 15; K2; 1 liasse, 171 pièces papier.
      PROCES-VERBAL
      ELECTION CANTONALE; ELECTION MUNICIPALE; MAIRE
    - Personnel communal. -Prestations de serment d'officiers municipaux (1814-1815). Nomination d'un garde-champêtre (1830). Versement des salaires: communiqué (1850). Balayeur municipal: procès-verbal d’adjudication et de nomination (1908)., 1814-1908; 259 Edepot 40; K3; 1 liasse, 7 pièces papier.
      PERSONNEL
  - FINANCES DE LA COMMUNE
    - Comptabilité municipale: comptes de gestion annuelle (1807; 1812-1819; 1821; 1822; 1828-1838; 1840-1848; 1851-1856; 1858-1861; 1867-1870; 1872); difficultés au sujet de la reddition des comptes du sieur Baumann, receveur municipal (1850-1854)., 1807-1872; 259 Edepot 16; L1; 1 liasse, 59 tableaux et pièces papier.
      COMPTE DE GESTION
      FINANCES COMMUNALES
    - Comptabilité municipale: comptes de maire (1807; 1815); budgets primitifs et additionnels (1813; 1814; 1816-1821; 1823; 1825; 1830-1836; 1838-1870); pièces diverses (1808-1923)., 1807-1923; 259 Edepot 17; L2; 1 liasse, 126 pièces papier.
      COMPTE ADMINISTRATIF; BUDGET
    - Revenus et charges de la commune. –Obligation de 6 000 francs par la commune à M. Lamboley et consorts: expédition (1872). Vente de vieux matériaux: extrait du registre des délibérations du conseil municipal, procès-verbaux d’adjudication (1839-1873)., 259 Edepot 41; L3; 1 liasse, 9 pièces papier.
      DELIBERATION; PROCES-VERBAL
  - EDIFICES COMMUNAUX, MONUMENTS ET ETABLISSEMENTS PUBLICS
    - Edifices publics. -Locations et acquisitions d'immeubles pour servir de mairie (1829-1870); devis de construction d'une remise à pompes (1888); et d'un abri pour les voyageurs indigents (1908)., 1829-1908; 259 Edepot 18; M1; 1 liasse, 4 pièces papier.
      DEVIS; BAIL IMMOBILIER
      HOTEL DE VILLE
    - Edifices du culte et cimetières. –Presbytère de la paroisse de Saint-Germain, dont dépendait Froideterre, mise en vente: arrêté du sous-préfet (1822). Eglise co-paroissiale de Saint-Germain, travaux de réparation: communiqué, arrêté préfectoral, extrait du registre des délibérations du conseil municipal (1923)., 1822-1923; 259 Edepot 42; M2; 1 liasse, 4 pièces papier.
      ARRETE PREFECTORAL; DELIBERATION
      EDIFICE CULTUEL; PRESBYTERE
      Noms géographiques:
      SAINT-GERMAIN
    - Edifices à usage d’établissements d’enseignement, de sciences et d’art. –Logement de l’instituteur et salle de classe, location-construction et acquisition d’immeubles: baux, rapport, extraits du registre des délibérations du conseil municipal, communiqué, avis de subvention (1826-1872); balayage: communiqué, procès-verbal d’adjudication (1908, 1913). Comporte également: projet d’acquisition d’un immeuble pour l’établissement des bureaux de la mairie: rapport (1832)., 1826-1913; 259 Edepot 43; M3; 1 liasse, 10 pièces papier.
      BAIL IMMOBILIER; RAPPORT; DELIBERATION; AVIS; PROCES-VERBAL
      ECOLE; HOTEL DE VILLE
  - BIENS COMMUNAUX, TERRES, BOIS ET EAUX
    - Biens communaux: P.V. de reconnaissances des anticipations faites sur les fonds communaux (1824; 1838); occupation partielle du pré Bidal par la commune (1900-1901); échanges, aliénation et acquisition de terrains par la commune (1813-1923); marchés divers (1807-1897); adjudications de la coupe affouagère (1816-1870)., 1807-1923; 259 Edepot 19; N1; 1 liasse, 173 pièces papier et 9 plans.
      BIENS COMMUNAUX
    - Bois: cahier d'aménagement (1829-1867); P.V. de délimitation des bois de Froideterre et des étangs David et du Milieu, qui y sont enclavés (1849); rôles de répartition du taillis et de la futaie de la coupe affouagère (1829-1869); pièces diverses relatives à l'exploitation et l'aménagement des bois communaux (1818-1923)., 259 Edepot 20; N2; 1 liasse, 2 cahiers et 183 pièces papier, 1 plan.
      PROCES-VERBAL; ROLE
  - TRAVAUX PUBLICS, VOIRIE, MOYENS DE TRANSPORT, REGIME DES EAUX
    - Travaux publics et voirie en général. –Voirie urbaine, ponts: déclarations, extraits du registre des délibérations du conseil municipal, procès-verbaux, communiqués, attestation, pétition (1817-1863); aliénation et échange de terrains communaux: plans, rapport, certificat, procès-verbal, déclaration (1854-1909); alignement: communiqué (1846); anticipations: plan, extrait du registre des délibérations du conseil municipal (1863, 1927)., 1811-1927; 259 Edepot 21; O1; 1 liasse, 40 pièces papier, 3 plans.
      DELIBERATION; PROCES-VERBAL; PLAN
      OUVRAGE D'ART; RESEAU ROUTIER
    - Eaux. –Puits, construction devant la maison d’école: états général des travaux, communiqués, procès-verbal d’adjudication, extrait du registre des délibérations du conseil municipal, arrêté d’approbation des plans et devis, bordereau des prix, avant-métré, devis et estimation (1906-1909). Concessions d’eau: état des sommes dues, marchés, communiqué, conditions, arrêté préfectoral (1854-1936)., 259 Edepot 44; N3; 1 liasse, 35 pièces papier.
      PROCES-VERBAL; DELIBERATION; DEVIS; ARRETE PREFECTORAL
      EAU POTABLE; PUITS
    - Travaux publics et voirie en général. –Chemins vicinaux, recensement: état (1830); reconnaissance et classement: arrêté préfectoral (1830), état (1867), tableaux généraux (1865, 1893), procès-verbal (1830); formation d’un nouveau réseau: communiqué (1903); prestations: registre (1870), arrêtés préfectoraux (1841, 1866), propositions pour la rédaction du tarif de conversion en tâches (1859-1904), extraits du registre des délibérations du conseil municipal (1838-1850), communiqué (1848); entretien et travaux: extrait du registre des délibérations du conseil municipal (1910), états approximatifs (1845-1870), état des travaux exécutés (1859), procès-verbal d’adjudication (1897), arrêtés de répartition de ressources (1860-1873), arrêtés de règlement de ressources (1846-1873), arrêté de mise en demeure (1881), communiqué (1851). Chemins ruraux, fourniture de gravier: procès-verbal d’adjudication, arrêté (1903-1904). Piqueurs cantonaux: instruction (1843). Travaux d’art, de terrassements et ouvrages accessoires: devis général et cahier des charges (1850)., 1830-1910; 259 Edepot 45; O2; 1 liasse, 72 cahiers et pièces papier.
      ARRETE PREFECTORAL; PROCES-VERBAL; REGISTRE; DELIBERATION; DEVIS
      RESEAU ROUTIER
    - Travaux publics et voirie en général. –Route départementale de Lure à Melisey, adjudication d’une plantation d’arbres: procès-verbal (1837). Chemin de grande communication n°4, demande d’autorisation d’abatage d’arbres: extrait du registre des délibérations du conseil municipal (1923). Chemin vicinal n°1 de Froideterre à la Combe, construction d’un pont: communiqué, rapport, arrêtés préfectoraux (1903); transport de gravier pour travaux d’entretien: marchés (1905-1906); établissement d’une buse en ciment: métré et estimation (1908). Chemin vicinal n°5 de Froideterre à la Neuvelle, élargissement: arrêtés préfectoraux, actes d’acquisition (1854-1888). Chemin vicinal de Froideterre à Lure en passant pour le Moulin, délimitation: arrêté préfectoral, extrait du registre des délibérations du conseil municipal, transactions (1894). Chemin vicinal de Froideterre à Saint-Germain, projet de construction d’un pont: communiqués (1850); rectification: arrêté préfectoral, plan, déclaration (1852-1853). Chemin vicinal du pont de Saint-Germain au pont de Froideterre, projet d’établissement: communiqué (1875). Chemin rural du Mont Charvot, empierrement: procès-verbal d’adjudication (1893). Chemin rural du Rebouset, élargissement: acte d’achat de terrain, note (1911, s.d.). Chemin de défruitement situé au canton du Mont-Charvot, projet de rétablissement: extraits du registre des délibérations du conseil municipal, communiqué (1851). Chemin de défruitement, suppression: communiqué (1844)., 1837-1923; 259 Edepot 46; O3; 1 liasse, 41 pièces papier et 1 plan.
      PROCES-VERBAL; DELIBERATION; RAPPORT; ARRETE PREFECTORAL; PLAN
    - Moyens de transport et travaux divers. –Chemin de fer d’intérêt local de Lure à Haut-du-Them, cession gratuite de terrains par la commune au département: arrêté préfectoral (1900); amélioration des chemins d’accès et pose de contre-rails: communiqué (1904)., 1900-1904; 259 Edepot 47; O4; 1 liasse, 2 pièces papier.
      ARRETE PREFECTORAL
      TRANSPORT FERROVIAIRE
    - Navigation et régime des eaux. –Aqueducs: plans, communiqués, arrêté préfectoral, soumission, mémoire descriptif et estimatif, procès-verbal de réception de travaux, extraits du registre des délibérations du conseil municipal, marché, avis (1836-1910). Cours d’eau, curage: cahier des charges, états indicatifs, arrêtés préfectoraux, devis et cahiers des charges, rapports, procès-verbaux de réception des travaux, plans, communiqués, registre des déclarations, procès-verbaux de piquetage, extrait du registre des délibérations du conseil municipal, rôle de répartition (1850-1906). Rivière de l’Ognon, demande de suppression du barrage indûment établi par le sieur Perroz: communiqué (1852); projet de rectification: communiqué (1853); destruction d’une jetée rejetant les eaux dans la partie sud du village: extraits du registre des délibérations du conseil municipal, communiqué, rapport (1884); demande de délivrance d’un chêne de bordure: rapport (1923). Ruisseau dit « Sous-le-Bois », élargissement: arrêté préfectoral, procès-verbal d’adjudication, acte d’échange, proposition d’échange, procès-verbal de réception définitive, devis descriptif et estimatif, extraits du registre des délibérations du conseil municipal (1896-1897). Moulins et usines: procès-verbaux de récolement, arrêtés préfectoraux, règlements d’eau, communiqués, rapport (an III-1906). Verrerie de Roye, refus de la municipalité de fournir du bois: pétition (1831)., An III-1923; 259 Edepot 48; O5; 1 liasse, 102 pièces papier et 5 plans.
      ARRETE PREFECTORAL; PROCES-VERBAL; DEVIS; PLAN
      COURS D'EAU; ENERGIE HYDRAULIQUE; OUVRAGE D'ART
      OGNON (L')
  - CULTES
    - Culte catholique. –Séparation des Eglises et de l’Etat, répartition entre les communes des sommes provenant de l’ancien budget des cultes: avis., 1922; 259 Edepot 49; P1; 1 liasse, 1 pièce papier.
      AVIS
      CATHOLICISME; TEMPOREL ECCLESIASTIQUE
  - ASSISTANCE ET PREVOYANCE
    - Bureau de bienfaisance, secours d’urgence.-Bureau d’assistance, formation dans la commune: procès-verbaux (1810); désignation du sieur Dansez Eugène pour assister aux réunions de la commission administrative (1909). Secours d’urgence, demande de bois du sieur Lamboley pour réparer sa maison: communiqué (1845); annulation du contingent affecté à la commune pour la constitution de la pension de l’aliéné Delphine Gomard: extraits du registre des délibérations du conseil municipal, avis (1859)., 1810-1909; 259 Edepot 22; Q1; 1 liasse, 8 pièces papier.
      PROCES-VERBAL; DELIBERATION; AVIS
      STRUCTURE COMMUNALE D'AIDE SOCIALE
    - Œuvres charitables. –Ateliers de charité: communiqué., 1854; 259 Edepot 50; Q2; 1 liasse, 1 pièces papier.
      TRAVAIL PROTEGE
    - Institutions diverses. –Sociétés d’assurances mutuelles contre la mortalité du bétail, situation financière: communiqués., 1911-1913; 259 Edepot 51; Q3; 1 liasse, 3 pièces papier.
      SOCIETE MUTUALISTE
    - Application des lois d’assistance et de prévoyance. –Comité départemental des mutilés et réformés de la guerre, demande de subvention: communiqué (1923). Assistance aux femmes en couches, nomination de Melle Deubel en tant qu’infirmière visiteuse: arrêté préfectoral (1922)., 1922-1923; 259 Edepot 52; Q4; 1 liasse, 2 pièces papier.
      AIDE MEDICALE; AIDE SOCIALE
  - INSTRUCTION PUBLIQUE, SCIENCES, LETTRES ET ARTS
    - Instruction publique. -Commission scolaire: registre d’inscription des délibérations et autres actes., 1882-1919; 259 Edepot 23; R1; 1 registre cartonné.
      ENSEIGNEMENT; ORGANISME CONSULTATIF
    - Instruction publique. -Caisse de l’école: registre d’inscription des délibérations et autres actes., 1881-1904; 259 Edepot 53; R2; 1 registre cartonné.
      ENSEIGNEMENT
    - Instruction publique. -Caisse de l’école: registre des recettes et des dépenses., 1882-1913; 259 Edepot 54; R3; 1 registre cartonné.